【裁判字號】    97,上訴,3673
【裁判日期】    970919
【裁判案由】    毒品危害防制條例
【裁判全文】
臺灣高等法院刑事判決                97年度上訴字第3673號
上  訴  人
即  被  告  甲○○
上列上訴人因違反毒品危害防制條例案件，不服臺灣板橋地方法
院97年度訴字第2586號，中華民國97年6月30日第一審判決（起
訴案號：臺灣板橋地方法院檢察署97年度毒偵字第4479號），提
起上訴，本院判決如下：
    主  文
上訴駁回。
    理  由
一、按依刑事訴訟法第350條、第361條、第362條、第367條規定
    ，不服地方法院之第一審判決而上訴者，須提出上訴書狀，
    並應敘述具體理由，為上訴必備之程式。倘所提出之書狀未
    敘述上訴理由，或僅曾以言詞陳述上訴理由者，均應於上訴
    期間屆滿後20日內補提理由書於第一審法院。第一審法院經
    形式審查，認逾期未補提上訴理由者，應定期間先命補正；
    逾期未補正者，為上訴不合法律上之程式，應以裁定駁回。
    又雖已提出上訴理由，但所提非屬具體理由者，則由第二審
    法院以上訴不合法律上之程式，判決駁回。而所謂具體理由
    ，必係依據卷內既有訴訟資料或提出新事證，指摘或表明第
    一審判決有何採證認事、用法或量刑等足以影響判決本旨之
    不當或違法，而構成應予撤銷之具體事由，始克當之（例如
    ：依憑證據法則具體指出所採證據何以不具證據能力，或依
    憑卷證資料，明確指出所為證據證明力之判斷如何違背經驗
    、論理法則），若僅泛言原判決認定事實錯誤、違背法令、
    量刑失之過重或輕縱，而未依上開意旨指出具體事由，或形
    式上雖已指出具體事由，然該事由縱使屬實，亦不足以認為
    原判決有何不當或違法者（例如：對不具有調查必要性之證
    據，法院未依聲請調查亦未說明理由，或援用證據不當，但
    除去該證據仍應為同一事實之認定），皆難謂係具體理由，
    俾與第二審上訴制度旨在請求第二審法院撤銷、變更第一審
    不當或違法之判決，以實現個案救濟之立法目的相契合，並
    節制濫行上訴（最高法院97年度臺上字第892號判決要旨參
    照）。
二、原判決認定事實略以：甲○○前曾於民國89年間，因施用毒
    品案件，經裁定送觀察、勒戒，於89年4月26日執行完畢釋
    放。再於89年、94年間，因違反毒品危害防制條例案件，經
    台灣高等法院、台灣士林地方法院先後判決處有期徒刑一年
    、一年十月、一年八月確定，經接續執行，於96年11月20日
    縮刑期滿執行完畢。詎仍不知警惕，竟基於施用第一級毒品
    海洛因及第二級毒品甲基安非他命之犯意，於97年4月15日
    下午三時許，在台北市士林區○○○路○段163巷19號住處
    ，將少許海洛因粉末及少許甲基安非他命一同置入玻璃球吸
    食器內以火燒烤使成煙霧後，混合吸食施用海洛因、甲基安
    非他命一次。嗣於同日晚間十一時許為警查獲。經採集其尿
    液檢體送驗，結果呈海洛因代謝物嗎啡類、甲基安非他命陽
    性反應。
三、本件上訴人即被告不服原審判決，提起上訴，其上訴狀理由
    略以：被告業經板橋地方法院合議庭裁定由受命法官依簡式
    審判程序獨任審理，處有期徒刑拾月。被告於本院審理時坦
    承不諱，惟被告犯罪行為主要係戕害自身，並未直接積極損
    害他人之利益，犯後態度良好，故懇請鈞院法官審酌從輕發
    落云云。
四、惟查：原判決已於理由內說明本案被告甲○○所犯係死刑、
    無期徒刑、最輕本刑為三年以上有期徒刑以外之罪，且非高
    等法院管轄之第一審案件，其於準備程序中就被訴事實為有
    罪之陳述，經原審法院告知簡式審判程序之旨，並聽取公訴
    人、被告之意見後，經合議庭裁定由受命法官獨任進行簡式
    審判程序，並無不合。復以上揭犯罪事實，業據被告於原審
    法院審理時坦承不諱，且被告於97年4月15日為警查獲後，
    經採集其尿液檢體送驗，結果確呈海洛因代謝物嗎啡類、甲
    基安非他命陽性反應，有台灣尖端先進生技醫藥股份有限公
    司濫用藥物尿液檢驗報告書、對照表等件附卷可憑，足認被
    告前開任意性自白核與事實相符，應堪採信。再查被告前曾
    於89年間因施用毒品案件，經裁定送觀察、勒戒在案，再於
    94年間因施用毒品案件，經法院判刑確定，其於五年內再犯
    本案施用毒品，事證明確，其犯行洵堪認定。核被告所為，
    係犯毒品危害防制條例第10條第1項之施用第一級毒品罪、
    第10條第2項之施用第二級毒品罪。被告施用前持有海洛因
    、甲基安非他命之低度行為，為其進而施用之高度行為所吸
    收，不另論罪。又被告以一施用行為觸犯上開二罪名，為想
    像競合犯，應從一重之施用第一級毒品罪論處。被告有如前
    所述之前案紀錄，於96年11月20日縮刑期滿執行完畢，有台
    灣高等法院被告前案紀錄表在卷可稽，其於受徒刑之執行完
    畢後，五年以內故意再犯本案有期徒刑以上之罪，為累犯，
    應依刑法第47條第1項規定加重其刑。爰審酌被告之素行不
    佳，經執行觀察、勒戒後仍未戒除吸毒惡習，施用毒品危害
    其個人身心健康，及犯罪後坦承犯行，態度尚屬良好等一切
    情狀，量處有期徒刑10月，以示懲儆等語，均核無不合。從
    而原判決既已詳細記載認定被告犯罪事實之證據及理由，並
    已審酌關於刑法第57條科刑之一切情狀，在適法範圍內行使
    裁量權，核無違法或不當之情形可言。被告上訴意旨，僅空
    言泛稱從輕發落云云，就原判決認定事實、適用法律及量刑
    等事項，有何不當或違法之處，並未具體指摘，自非屬上訴
    第二審之具體理由。綜上各情，被告提起本件上訴未附具體
    之理由，亦無足以認定原判決有何不當或違法之處，其上訴
    自不合法律上之程式，爰不經言詞辯論予以駁回。
五、據上論斷，應依刑事訴訟法第367條前段、第372條，判決如
    主文。
中    華    民    國    97    年    9     月    19    日
                  刑事第六庭  審判長法  官  林堭儀
                                    法  官  張明松
                                    法  官  吳淑惠
以上正本證明與原本無異。
如不服本判決，應於收受送達後十日內向本院提出上訴書狀，其
未敘述上訴之理由者並得於提起上訴後十日內向本院補提理由書
（均須按他造當事人之人數附繕本）。
                                    書記官  陳雅加
中    華    民    國    97    年    9     月    19    日
附錄：本案論罪科刑法條全文
毒品危害防制條例第10條
施用第一級毒品者，處 6 月以上 5 年以下有期徒刑。
施用第二級毒品者，處 3 年以下有期徒刑。


司法院資訊處製作；財團法人民間司法改革基金會備份。
